臺灣臺南地方法院刑事附帶民事訴訟判決
111年度附民字第1199號
原告    胡嘉禎
被告    吳傳智
              
                （現於法務部○○○○○○○執行中）
        陳威德
                （現於法務部○○○○○○○○○執行中）
上列被告因詐欺等案件（本院111年度金訴字第865號），經原告
提起附帶民事訴訟，請求損害賠償，本院判決如下︰
    主  文
原告之訴駁回。
    事實及理由
一、兩造之主張與答辯：
　㈠原告主張：109年9月8號19點38分接到電話，冒充按摩人員業
    者撥打電話給我，告知我於哪天有去消費，信用卡因人員失
    誤刷卡，誤刷成20筆，以致須自行負擔2萬元，後續告知我
    如果不處理，就需要自行負擔此刷卡費用，叫我提供銀行服
    務電話號碼，提供後對方佯裝成銀行人員，以同一個電話號
    碼撥入我手機，我依照冒充的銀行人員，重新操作如何不要
    被誤刷，向我操作網路銀行做處理，依照指示第一筆於2020
    年9月8號19:44分，轉至000-0000000000000000帳戶（人頭
    帳務：陳慧雪)，轉台幣50001元；第二筆於2020年9月8號19
    :55分，轉至000-0000000000000000帳戶，轉台幣9137元，
    共匯台幣59138元給被告(車手)領取，由主嫌(被告)吳傳智
    、陳威德指使，操作過程中，發現有異停止操作，希望法官
    依以查照。因法官判定下來不給付被害人罰緩繳納歸還詐欺
    費用，這樣會導致被告可以因犯錯而不需負任何連帶責任，
    希望法官能重新量刑這樣的行為，我知道抓犯人不容易，賺
    錢也是辛苦錢，當下致錯轉帳，混亂途中，我的判斷能力突
    然降低，但我們的初衷終究是希望他們可因為這筆錢財，知
    道這樣的詐騙是不對的，讓他們重新賠償的狀態下，了解偷
    吃步還是要還的。並聲明：
　⒈被告應給付原告5萬9,138元。
　⒉訴訟費用由被告負擔。
　㈡被告2人未為任何聲明或陳述，亦未提出任何書狀。
二、按因犯罪而受損害之人，於刑事訴訟程序得附帶提起民事訴
    訟，對於被告及依民法負賠償責任之人，請求回復其損害。
    提起附帶民事訴訟，應於刑事訴訟起訴後第二審辯論終結前
    為之。但在第一審辯論終結後提起上訴前，不得提起。法院
    認為原告之訴不合法者，應以判決駁回之。刑事訴訟法第48
    7條第1項、第488條、第502條第1項分別定有明文。
三、經查，本件被告因詐欺等案件，刑事訴訟部分即本院111年
    度金訴字第865號案件，被告於準備程序就被訴事實為有罪
    之陳述，經合議庭裁定進行簡式審判程序，於111年10月18
    日辯論終結，定111年10月27日下午2時30分宣判等情，有本
    院111年10月18日刑事報到單1份在卷可按。原告於第一審辯
    論終結後、提起上訴前之111年11月16日，提起本件附帶民
    事訴訟，有民事起訴狀（損害賠償）上本院之收狀戳章日期
    在卷可憑，核與前揭刑事訴訟法第488 條所定得提起附帶民
    事訴訟之期間不符，原告之訴不合法，且無從補正，應以判
    決駁回之。
四、又本院對於本案作成此程序性駁回判決，並無礙於原告循民
    事訴訟途徑提起民事訴訟之權，原告仍得依法另行提起民事
    訴訟，或於本件刑事案件合法上訴第二審後，再行向該第二
    審法院提起刑事附帶民事訴訟，附此敘明。
五、依刑事訴訟法第502條第1項，判決如主文。
中　　華　　民　　國　　111 　年　　11　　月　　29　　日
                  刑事第四庭  審判長法　官   鄭彩鳳
　　　　　　　　　 
                                    法  官   陳品謙
　　　　　　　　　　　　　　　　　　 
                                    法  官   張  菁
以上正本證明與原本無異。
部分如不服本判決應於收受送達後20日內向本院提出上訴書狀（
均須按他造當事人之人數附繕本）。
本判決非對於刑事訴訟之判決有上訴時不得上訴。
　　　　　　　　　　　　　　　　　　書記官  黃千禾
中　　華　　民　　國　　111 　年　　11　　月　　30　　日